【裁判字號】    98,台上,110
【裁判日期】    980122
【裁判案由】    請求給付承攬報酬等
【裁判全文】
最高法院民事裁定              九十八年度台上字第一一０號
上  訴  人  甲○○
訴訟代理人  黃文玲律師
            董子祺律師
被 上訴 人  壹泰室內設計工程有限公司
法定代理人  乙○○
上列當事人間請求給付承攬報酬等事件，上訴人對於中華民國九
十七年八月十九日台灣高等法院第二審判決（九十六年度建上易
字第一二號），提起上訴，本院裁定如下：
    主  文
上訴駁回。
第三審訴訟費用由上訴人負擔。
    理  由
按上訴第三審法院，非以原判決違背法令為理由，不得為之。又
提起上訴，上訴狀內應記載上訴理由，其以民事訴訟法第四百六
十九條所定事由提起第三審上訴者，應於上訴狀內表明：原判決
所違背之法令及其具體內容、暨依訴訟資料合於該違背法令之具
體事實。其依同法第四百六十九條之一規定提起上訴者，並應具
體敘述為從事法之續造、確保裁判之一致性或其他所涉及之法律
見解具有原則上重要性之理由。同法第四百六十七條、第四百七
十條第二項分別定有明文。而依同法第四百六十八條規定，判決
不適用法規或適用不當者，為違背法令；依同法第四百六十九條
規定，判決有該條所列各款情形之一者，為當然違背法令。是當
事人提起第三審上訴，如合併以同法第四百六十九條及第四百六
十九條之一之事由為上訴理由時，其上訴狀或理由書應表明該判
決所違背之法令條項，或有關判例、解釋字號，或成文法以外之
習慣或法理等及其具體內容，暨係依何訴訟資料合於該違背法令
之具體事實，並具體敘述為從事法之續造、確保裁判之一致性或
其他所涉及之法律見解具有原則上重要性之理由。如未依上述方
法表明，或其所表明者與上開法條規定不合時，即難認為已合法
表明上訴理由，其上訴自非合法。本件上訴人對於原判決提起第
三審上訴，雖以該判決違背法令為由，惟核其上訴理由狀所載內
容，係就原審取捨證據、認定事實及解釋契約之職權行使所論斷
：被上訴人承攬上訴人之室內裝修工程（下稱系爭工程）業已完
工，上訴人應依約給付竣工款新台幣（下同）二十二萬九千元，
上訴人另同意追加工程及由被上訴人代墊購置家俱、物品等費用
，上訴人亦應給付追加工程款二十八萬八千零五十元及代墊款二
十六萬四千八百六十九元，扣除被上訴人未施作之項目十八萬六
千元後，被上訴人得請求上訴人給付五十九萬五千九百十九元。
惟因被上訴人施作系爭工程有瑕疵，且拒絕修補瑕疵，上訴人得
請求減少報酬三十萬三千九百八十九元。又因被上訴人施作系爭
工程造成樓下住戶損害，上訴人已賠償樓下住戶一萬元，被上訴
人因而享有減少賠償樓下住戶損害一萬元之利益，上訴人對被上
訴人有一萬元之不當得利債權，上訴人主張以上開減少報酬債權
及不當得利債權與被上訴人請求之債權互相抵銷，應予准許，經
抵銷後，上訴人尚應給付被上訴人二十八萬一千九百三十元，本
訴部分，被上訴人本於承攬、委任及民法第五百零五條、第五百
四十六條第一項規定，請求上訴人給付二十八萬一千九百三十元
及加計自民國九十四年十二月十七日起算法定遲延利息，自屬有
據。反訴部分，上訴人無法舉證證明兩造間有違約金之約定，且
無法證明上訴人因被上訴人給付遲延受有何損害，上訴人反訴依
違約金之約定及給付遲延損害賠償之法律關係，請求被上訴人給
付一百五十萬元及加計法定遲延利息，自屬無據等情，指摘其為
不當，並就原審命為辯論及已論斷者，泛言謂為違法，而非表明
該判決所違背之法令及其具體內容，暨依訴訟資料合於該違背法
令之具體事實，更未具體敘述為從事法之續造、確保裁判之一致
性或其他所涉及之法律見解具有原則上重要性之理由，難認其已
合法表明上訴理由。依首揭說明，應認其上訴為不合法。
據上論結，本件上訴為不合法。依民事訴訟法第四百八十一條、
第四百四十四條第一項、第九十五條、第七十八條，裁定如主文
。
中    華    民    國  九十八  年    一    月  二十二  日
                      最高法院民事第二庭
                          審判長法官  吳  正  一
                                法官  劉  福  聲
                                法官  阮  富  枝
                                法官  陳  國  禎
                                法官  陳  重  瑜
      本件正本證明與原本無異
                                      書  記  官
中    華    民    國  九十八  年    二    月    十    日
                                                      v


司法院資訊處製作；財團法人民間司法改革基金會備份。
